臺灣臺中地方法院刑事判決　　　　　　　　　　　　九十三年度訴字第三一四三號
　　公　訴　人　臺灣臺中地方法院檢察署檢察官
　　被　　　告　乙○○
右列被告因違反毒品危害防制條例案件，經檢察官提起公訴（九十三年度毒偵字第四
八四二、五０三一、五０五六號），嗣經本院合議庭裁定由受命法官獨任行簡式審判
程序，本院判決如左：
    主  文
乙○○連續施用第二級毒品，累犯，處有期徒刑陸月，如易科罰金，以佰元折算壹
日。扣案之第二級毒品安非他命小包（毛重壹點陸公克），均沒收銷燬之。
其餘被訴施用第一級毒品部分公訴不受理。
    事  實
一、乙○○曾於民國九十年間施用第一、二級毒品，經本院裁定令入戒治處所施以強
    制戒治，於九十一年九月二十五日戒治期滿執行完畢，翌日獲釋。詎乙○○未能
    戒絕毒癮，復基於施用第二級毒品安非他命之概括犯意，自九十三年九月二十日
    為警採尿前四日內之某時許起至九十三年十一月二十五日凌晨四時許止，在臺中
    市○○路與福星路附近餐廳、同市○○○街附近廟宇等地點，以將第二級毒品安
    非他命置於玻璃瓶內用火燒烤，再吸食所產生之煙氣之方式，約三、四日施用一
    次，連續施用第二級毒品安非他命多次。嗣於九十三年九月二十日十三時二十九
    分許，在臺中市○○路○段八六號為警查獲；復於九十三年十一月十八日零時十
    分許，在臺中市○區○○○路二六三號六樓之七為警查獲；再於九十三年十一月
    二十六日十九時五十分許，在臺中市○區○○路與天津路路口為警查獲，並扣得
    第二級毒品安非他命三小包（合計毛重一．六公克）。
二、案經臺中市警察局第二分局報請臺灣臺中地方法院檢察署檢察官偵查起訴。
    理  由
壹、有罪部分
一、訊據被告乙○○對於右揭事實坦承不諱，其先後多次為警查獲後所採尿液，經送
    中山醫學大學附設醫院藥物濫用檢測中心、詮昕科技股份有限公司檢驗結果，均
    呈甲基安非他命之陽性反應，有前開檢測中心、公司出具之檢驗報告附於偵查卷
    及本院可憑，復有第二級毒品安非他命三小包扣案足資佐證，足見其自白與事實
    相符。查被告曾於九十年間施用第一、二級毒品，經本院裁定令入戒治處所施以
    強制戒治，於九十一年九月二十五日戒治期滿執行完畢，翌日獲釋，有臺灣高等
    法院被告全國前案紀錄表、臺灣臺中地方法院檢察署刑案資料查註紀錄表分別附
    於本院卷及偵查卷可憑。本件係被告於前開強制戒治執行完畢後，五年內再犯毒
    品危害防制條例第十條第二項之罪，依同條例第二十三條第二項之規定，應依法
    論科，事證明確，被告犯行堪以認定。
二、按安非他命係毒品危害防制條例第二條第二項第二款所列之第二級毒品，不得非
    法持有、施用。被告施用第二級毒品安非他命，核其所為，係犯毒品危害防制條
    例第十條第二項之施用第二級毒品罪。被告持有第二級毒品安非他命後，進而施
    用，其持有第二級毒品安非他命之低度行為應為施用之高度行為所吸收，不另論
    其持有第二級毒品罪。被告先後多次施用第二級毒品安非他命犯行，時間緊接，
    犯罪構成要件相同，顯係基於概括之犯意反覆為之，為連續犯，應依刑法第五十
    六條之規定以一罪論，並加重其刑。被告自九十三年九月二十日為警採尿前四日
    內之某時許起至九十三年十一月中旬某日某時許止之施用第二級毒品安非他命犯
    行，雖未據起訴，惟與其前開已起訴經論罪科刑之施用第二級毒品安非他命部分
    ，有連續犯之裁判上一罪關係，為起訴效力所及，自應併予審理。查被告曾於九
    十年間因施用第一、二級毒品，經本院於九十一年一月七日分別判處有期徒刑八
    月、三月，定應執行有期徒刑十月確定，於九十二年七月十三日縮刑期滿執行完
    畢，業據其於本院審理時供承在卷，復有臺灣高等法院被告全國前案紀錄表、臺
    灣臺中地方法院檢察署刑案資料查註紀錄表分別附於本院卷及偵查卷可憑，其受
    有期徒刑執行完畢後，五年以內再犯本件有期徒刑以上之罪，為累犯，應依刑法
    第四十七條之規定加重其刑，並遞加重之。爰審酌被告有施用毒品前科，仍無法
    戒絕毒癮，竟又再次施用第二級毒品安非他命，無視於毒品對於自身健康之戕害
    及國家對於杜絕毒品犯罪之禁令，惟審酌施用毒品係自戕行為，並未因此而危害
    他人，所生損害不大，犯罪手段尚屬平和，被告施用安非他命之期間，次數及坦
    承犯行、態度良好等一切情狀，量處如主文所示之刑，並諭知易科罰金之折算標
    準。扣案之第二級毒品安非他命三小包（毛重一．六公克），係毒品危害防制條
    例第二條第二項第二款所定之第二級毒品，業據被告於本院審理時供承在卷，為
    違禁物，應依同條例第十八條第一項前段之規定，沒收銷燬之。
貳、不受理部分
一、公訴意旨另以：被告另基於概括犯意，自九十二年七月底某日起至九十三年十一
    月二十五日凌晨四時許止，連續在不詳地點，多次施用第一級毒品海洛因；嗣先
    後為警於九十三年九月二十日十四時三十分許、同年十一月十八日零時十分許及
    同年十一月二十六日十九時五十分許，分別在臺中市警察局第二分局接受採尿及
    在臺中市○區○○○路二六三號六樓之七及臺中市○區○○路與天津路口等處為
    警查獲，並扣得含海洛因殘渣吸管二支、海洛因十小包，因認被告此部分另犯毒
    品危害防制條例第十條第一項之施用第一級毒品罪嫌。
二、按已經提起公訴或自訴之案件，在同一法院重行起訴者，應諭知不受理之判決，
    刑事訴訟法第三百零三條第二款定有明文。又連續犯或牽連犯係裁判上一罪，檢
    察官就其一部起訴者，依刑事訴訟法第二百六十七條之規定，及於連續犯或牽連
    犯犯罪事實之全部，不得再就其他部分起訴（司法院院字第二一０五號解釋及最
    高法院二十六年渝上字第一三五號、二十七年上字第二八五一號判例參照），如
    重行起訴，法院應依同法第三百零三條第二款之規定，為不受理之判決。查被告
    基於施用第一級毒品海洛因之犯意，於九十三年九月十五日晚上九時十五分許採
    尿時起回溯九十六小時內之某時點，在不詳處所，施用第一級毒品海洛因，為警
    於九十三年九月十五日下午五時三十分，在臺中市○區○○○街一七八號二樓查
    獲，經臺灣臺中地方法院檢察署檢察官以其涉犯毒品危害防制條例第十條第一項
    之施用第一級毒品罪嫌，於九十三年十一月四日以九十三年度毒偵字第四０五八
    號提起公訴，現由本院九十三年度訴字第二八三四號審理中，經調閱該號卷查核
    無訛。本件被告被訴施用第一級毒品海洛因部分，與前案已起訴之部分，時間重
    疊，兩者顯有連續犯之裁判上一罪關係。茲該案既經起訴，且現尚在本院審理中
    ，本案被告被訴施用第一級毒品海洛因犯行，應為前案起訴效力所及，依前開規
    定，自不得重行起訴。綜上所述，本件公訴人於九十三年十二月十六日就被告施
    用第一級毒品海洛因部分向本院重行起訴，依照上開說明，此部分應諭知不受理
    之判決。
據上論斷，應依刑事訴訟法第二百七十三條之一第一項、第二百九十九條第一項前段
、第三百零三條第二款，毒品危害防制條例第十條第二項、第十八條第一項前段，刑
法第十一條、第五十六條、第四十七條、第四十一條第一項前段，罰金罰鍰提高標準
條例第二條，判決如主文。
本案經檢察官甲○○到庭執行職務。
中      華      民      國    九十三    年     十二     月    三十一    日
                              臺灣臺中地方法院刑事第十四庭
                                  法  官  黃  渙  文
右正本證明與原本無異。
如不服本判決，應於送達後十日內向本院提出上訴狀（須附繕本），上訴於臺灣高等
法院臺中分院。
                                  書記官
中      華      民      國    九十三    年     十二     月    三十一    日
附錄論罪科刑法條
毒品危害防制條例第十條第二項：
施用第二級毒品者，處三年以下有期徒刑。
